【裁判字號】    99,再更一,1
【裁判日期】    990129
【裁判案由】    失業認定
【裁判全文】
臺中高等行政法院判決
                                     99年度再更一字第1號
再審原告    甲○○
再審被告    行政院勞工委員會職業訓練局中彰投區就業服務中
            心
代  表  人  乙○○
上列當事人間因失業認定事件，再審原告不服本院中華民國97年
11月13日 97年度訴字第319號確定判決，提起再審之訴，經本院
98年度再字第 2號裁定駁回後，再審原告不服提起抗告，經最高
行政法院98年度裁字第2995號裁定廢棄發回更審，本院更為判決
如下︰
    主  文
再審之訴駁回。
本審及發回前再審訴訟費用均由再審原告負擔。
    事實及理由
一、事實概要：再審原告於民國（下同）94年5月9日持空軍第三
    通信航管資訊中隊所開具之離職證明書，載明原告離職原因
    為勞動基準法第 11條第2款規定，向再審被告所屬臺中就業
    服務站申請失業給付之失業認定，經再審被告於 94年5月23
    日、6月23日、7月25日、8月25日、9月26日及10月26日完成
    初次失業認定、失業再認定。惟嗣經再審被告查處結果，以
    再審原告係自願依國軍編制內聘僱人員專案精簡（裁減）優
    惠退離作業規定辦理優退，不符申請時就業保險法第11條第
    1項第1款及第3項規定「非自願離職」之要件，於97年2月20
    日以中就中字第0970002663號函撤銷上開 6次失業認定。再
    審原告不服，提起訴願，遭決定駁回，提起行政訴訟，經本
    院97年度訴字第 319號判決（下稱原確定判決）駁回再審原
    告之訴後，因再審原告未提起上訴而告確定。嗣再審原告對
    原確定判決起再審，經本院 98年度再字第2號裁定駁回後，
    再審原告不服，提起抗告，經最高行政法院98年度裁字第29
    95號裁定廢棄發回本院更審。
二、本件再審原告主張：再審原告於原審法院審理中曾具狀聲請
    通知證人陳俊欽、王德勳到庭訊問，詎料原審法院拒絕傳訊
    證人，即以一次準備程序終結，致再審原告聲請傳喚之證人
    無從到庭證述。前揭證人於另案即本院 97年度訴字第320號
    案件到庭證述後，證明與再審原告任職相同單位之第三人邵
    春美係遭解僱，而非自願離職，此觀本院 97年度訴字第320
    號案件97年12月25日審判筆錄自明。則再審原告與該第三人
    任職於同單位，根據前揭證人之證詞，再審原告自亦遭解僱
    ，足堪證明。又前揭證人之證述不僅與再審原告之陳述相符
    ，顯對於原確定判決之結果有翻轉性之影響，是本件顯有行
    政訴訟法第273條第1項第14款規定所定情事，而合於再審之
    要件等情，並聲明求為原確定判決廢棄，訴願決定及原處分
    均撤銷。
三、按「有左列各款情形之一者，得以再審之訴對於確定終局判
    決聲明不服。但當事人已依上訴主張其事由或知其事由而不
    為主張者，不在此限：．．．十四、原判決就足以影響於判
    決之重要證物漏未斟酌者。」行政訴訟法第273條第1項第14
    款定有明文。而所謂「原判決就足以影響於判決之重要證物
    漏未斟酌者」，係指當事人在前訴訟程序中已提出於事實審
    法院之證物，事實審法院漏未加以斟酌，且該證物為足以影
    響判決結果之重要證物者而言，若非前訴訟程序事實審法院
    漏未斟酌其所提出之證物，或縱經斟酌亦不足以影響原判決
    之內容，或原判決曾於理由中已說明其為不必要之證據者，
    則均不能認為具備本款規定之再審事由。又所謂「證物」包
    括書證及與證書有相同效力之物件或勘驗物，不包括證人在
    內（最高行政法院47年裁字第27號及53年裁字第18號判例參
    照）。本件再審原告主張原審法院未傳訊其聲請之證人，且
    按該證人於案情雷同之另案作證證詞，顯對於原確定判決之
    結果有翻轉性之影響云云，遂提起本件再審之訴。惟所謂證
    物並不包括證人，已如上述。又再審原告所提之證詞筆錄係
    本院97年度訴字第320號案件 97年12月25日審判筆錄，然本
    件原確定判決於 97年11月6日即已辯論終結，足認再審原告
    所稱之筆錄證物顯未提出於原審法院，自難謂有漏未斟酌情
    事。再者，關於傳喚證人乙節，原確定判決第五段第(二)點中
    已說明：「．．．而原告明知其於選擇優退前已獲派新職，
    仍書立切結書，自願選擇優退，已見前述，其隱匿自願選擇
    優退之情，向被告申請失業認定，顯有對重要事項為不完全
    陳述，致使行政機關作成行政處分，依行政程序法第 119條
    第 2款之規定，其信賴不值得保護。原告主張本件係屬得廢
    止之行政處分，非屬得撤銷之行政處分，自屬誤解法律，其
    聲請傳訊王德勳、陳俊欽，即屬無必要，併予明。」等語
    ，可見再審原告上開主張無非係就原確定判決取捨證據、認
    定事實之職權行使，指摘其為不當。綜上，揆諸前揭規定及
    說明，難認再審原告上開主張有行政訴訟法第273條第1項第
    14款規定之再審事由。準此，再審原告提起本件再審之訴，
    為顯無再審理由，爰不經言詞辯論逕予駁回。又再審原告其
    餘之主張經核與本件判決之結果並無影響，爰不一一加以論
    述，附此敘明。
四、據上論結，本件再審之訴為顯無理由。依行政訴訟法第 278
    條第2項、第98條第1項前段，判決如主文。
中    華    民    國    99    年    1    月    29     日
                臺中高等行政法院第四庭
                          審判長法  官  沈  應  南
                                法  官  王  德  麟
                                法  官  劉  錫  賢
以上正本證明與原本無異。
如不服本判決，應於判決送達後20日內向本院提出上訴書狀，其
未表明上訴理由者，應於提起上訴後20日內向本院提出上訴理由
書（須依對造人數附具繕本）；如於本判決宣示或公告後送達前
提起上訴者，應於判決送達後20日內補提上訴理由書（須附繕本
）。未表明上訴理由者，逕以裁定駁回。
中    華    民    國    99    年    2    月     1     日
                                書記官  廖  倩  慧


司法院資訊處製作；財團法人民間司法改革基金會備份。
